臺灣屏東地方法院刑事判決　　　　　　　　　　　　　九十年度易字第一五四九號
　　公　訴　人　臺灣屏東地方法院檢察署檢察官
　　被　　　告　甲○○
　　被　　　告　乙○○
　　被　　　告　丙○○
右被告等因賭博案件，經檢察官提起公訴（九十年度偵字第七三一八號），本院判決
如左：
     主  文
王秀玲、乙○○共同違反未依電子遊戲場業管理條例規定辦理營利事業登記者，不得
經營電子遊戲場業之規定，各處有期徒刑參月，如易科罰金，均以參佰元折算壹日。
丙○○在公眾得出入之場所賭博財物，處罰金貳仟元，如易服勞役，以參佰元折算壹
日，緩刑貳年。
扣案之電子遊戲機具「金象王」、「２００１創世紀」、「動物柏青樂」各壹台 (以
上均含ＩＣ板)、賭資新臺幣參仟伍佰元，均沒收。
     事  實
一、王秀玲、乙○○前因違反電子遊戲場業管理條例之規定，各經本院於民國九十年
    三月二十九日判處拘役二十日，猶不知悔改，復共同基於概括犯意之聯絡，明知
    未向主管機關屏東縣政府辦理經營電子遊戲場之營利事業登記，不得經營電子遊
    戲場業，竟自九十年十一月上旬某日起，由王秀玲提供其所經營，位於屏東縣恆
    春鎮○○路一九五號之「中日超商」之公眾得出入之場所，供乙○○擺設電子遊
    戲機「金象王」、「２００１創世紀」及「動物柏青哥」各一台（以上均含ＩＣ
    板），由不特定之賭客每次投幣新臺幣十元於電動機具內，下押不等分數把玩，
    如中彩贏得分數，再以一分兌換一元之方式向櫃台兌換現金，如未中彩，則賭資
    歸王秀玲、乙○○均分。迄於九十年十一月十六日八時四十五分許，適有丙○○
    在該處以前開電動機具賭博財物時，為警當場查獲，並扣電子遊戲機具「金象王
    」、「２００１創世紀」、「動物柏青樂」各一台 (以上均含ＩＣ板)、賭資三
    千五百元。
二、案經屏東縣警察局恒春分局報告臺灣屏東地方法院檢察署檢察官偵查起訴。
     理  由
一、訊據被告丙○○對於右開犯罪事實，皆已坦承不諱，另被告王秀玲、乙○○則矢
    口否認上開犯行，王秀玲辯稱：我當初會讓乙○○在店內擺設電玩，是因為乙○
    ○有向屏東縣政府申請擺設販賣電動玩具之營業執照，他跟我說只要有申請販賣
    機臺之執照，就可以擺在我店內販售云云；乙○○辯稱：我在那裏是賣電動玩具
    ，打算以每部一萬至一萬五千元之價格賣出，我已經向屏東縣政府申請擺設販賣
    電動玩具，我擺在那裡十多天，這期間我都沒有去收取機台內之零錢云云。經查
    ：被告王秀玲、乙○○違法擺設扣案之電動機具，以供不特定人賭博之事實，業
    據被告乙○○於警訊中供承：「 (你從何時起擺放電子遊戲機在右述超商 (指屏
    東縣恆春鎮○○路一九五號中日超商)內？何人與你接洽擺放事宜？所得現金如
    何分帳？多久時間來收取現金及分帳？)是從九十年十一月初起開始擺放，我是
    與店長甲○○接洽，所得機台內現金一人一半，十幾天到店內收取現金及分帳」
    、「 (你總共在店內擺放電子遊戲機台有幾台？‧‧‧每台是否均為一比一倍率
    賠現玩法？)我總共在店內擺放三台，也就是警方今天查獲之這三台，每台玩法
    均為一比一倍率賠現玩法沒錯」等語綦詳，核與同案被告丙○○所供情節相符，
    此外，復有扣案之電子遊戲機台三台、賭資三千五百元，及卷附現場照片五幀可
    資參佐。至被告王秀玲雖以前詞置辯，被告乙○○事後雖翻異前供，惟倘該三台
    電子遊戲機具確為待售機台，何以被告二人提供顧客試打時，又要求顧客須先投
    幣，顯見被告二人擺設該三台電子遊戲機，確係供營利之用甚明，其等開所辯，
    無非為飾卸之詞，委不足採。本件事證明確，被告三人犯行洵堪認定。
二、核被告三人所為，係犯刑法第二百六十六條第一項之普通賭博罪。被告王秀玲、
    乙○○另違反電子遊戲場業管理條例第十五條之規定，應依同條例第二十二條規
    定處斷。被告王秀玲、乙○○就違反電子遊戲場業管理條例罪名間，具有犯意連
    絡及行為分擔，為共同正犯。被告王秀玲、乙○○二人連續多日擺設電玩機具與
    人賭博之行為，時間緊接，犯罪構成要件相同，均顯係基於概括犯意反覆為之，
    為連續犯，均依刑法第五十六條規定論以一罪，並加重其刑。又被告王秀玲、李
    利二人所犯上開二罪名間，具有方法結果之牽連關係，依刑法第五十五條規定，
    從較重之電子遊戲場業管理條例第二十二條規定論處。公訴人雖僅就被告王秀玲
    、乙○○之賭博犯行提起公訴，然檢察官就犯罪事實一部起訴者，其效力及於全
    部，本件被告王秀玲二人違反電子遊戲場業管理條例之犯行，與前揭起訴部分，
    有牽連犯之關係，已如前述，本院自應就屬於裁判上一罪之部分，一併加以裁判
    。爰審酌被告王秀玲、乙○○二人前因違反電子遊戲場業管理條例，甫經本院判
    處拘役二十日，即再犯本罪，且犯後猶飾詞狡辯，足認毫無悔意，惟擺設之電動
    機具僅有三台，且經營時間尚短，被告丙○○坦認犯行等一切情狀，各量處如主
    文所示之刑，被告王秀玲、乙○○並諭知易科罰金之折算標準，被告丙○○則諭
    知易服勞役之折算標準。又被告丙○○前未曾受有期徒刑以上刑之宣告，有卷附
    被告全國前案紀錄表可按，且又尚未滿二十歲，思慮未週，因而觸犯本罪，惟被
    告犯後對其犯行均能坦認屬實，本院認經此偵審程序，被告當已知所警惕，信無
    再犯之虞，併宣告緩刑二年，以啟自新。扣案之電子遊戲機具「金象王」、「２
    ００１創世紀」、「動物柏青樂」各一台 (以上均含ＩＣ板)、賭資新臺幣三千
    五百元，均依刑法第二百六十六條第二項規定沒收。
據上論斷，應依刑事訴訟法第二百九十九條第一項前段，電子遊戲場業管理條例第二
十二條、刑法第十一條前段、第二十八條、第五十六條、第二百六十六條第一項前段
、第二項、第五十五條、第四十一條第一項前段、第四十二條第二項、第七十四條第
一款、罰金罰鍰提高標準條例第一條前段、第二條，判決如主文。
中      華      民      國      九十一    年    一    月      二十二    日
                                      臺灣屏東地方法院刑事第二庭
                                          法  官  包梅真
右判決正本證明與原本無異。
對於本判決如有不服應於收受送達後十日內向本院提出上訴書狀上訴於台灣高等法院
高雄分院並按他造當事人之人數附具繕本。
                                          書記官  蔡進吉
中      華      民      國      九十一    年    一    月      二十三    日
附錄法條：
電子遊戲場業管理條例第十五條未依本條例規定辦理營利事業登記者，不得經營電子
遊戲場業。
電子遊戲場業管理條例第二十二條
違反第十五條規定者，處行為人一年以下有期徒刑、拘役或科或併科新台幣五十萬元
以上二百五十萬元以下罰金。
刑法第二百六十六條
在公共場所或公眾得出入之場所賭博財物者，處一千元以下罰金。但以供人暫時娛樂
之物為賭者，不在此限。
當場賭博之器具與在賭檯或兌換籌碼處之財物，不問屬於犯人與否，沒收之。
